# 转增股本审计

提问人：xiaomaolv1978 时间：2012-07-27 17:30:28
请教陈版主：
现在已经是 2012 年的下半年，可否以 2011 年底的未分配利润数为基数转增股本，还是必须以 2012 年中期的未分配利润为基数；
如果以 2011 年底数据为基数， 2011 年报经过审计了，是否还需要重新进行审计？
谢谢！
该贴已经同步到 xiaomaolv1978的微博

回答人：chenyiwei
目前仍可以 2011 年末的未分配利润为基数进行股利分配和转增资本，但应确保在作出分配或转增决议的时点，公司的可供分配利润未减少到拟分配或拟转增金额之下，以避免出现超分配情况。所以事实上还是要对 2012 年初到决议日期间的未分配利润变动情况予以关注的，但应不需要就 2011 年末的未分配利润情况重新出具审计报告。

提问人：19860208 时间：2012-07-28 11:25:09
回复 chenyiwei 的帖子
陈老师 您好 如果中期作出决议时没有出现超分配，但是从年度来看 出现超分配了 是否可行？

回答人：chenyiwei
因为本案例中分配的是 2011 年末的未分配利润，所以如果 2012 年度末出现超分配情况，应无影响。但如果是预分 2012 年中期的利润，则如果全年决算时出现超分配情况，是需要向股东收回的。